【裁判字號】    95,非抗,2
【裁判日期】    950327
【裁判案由】    拍賣抵押物
【裁判全文】
臺灣高等法院高雄分院民事裁定           95年度非抗字第2號
抗  告  人  乙○○○
上列抗告人因與相對人甲○○間拍賣抵押物事件，對於民國95年
2 月14日臺灣高雄地方法院94年度抗字第65號所為裁定提起抗告
，本院裁定如下：
    主  文
抗告駁回。
抗告程序費用由抗告人負擔。
    理  由
一、按對於非訟事件抗告法院之裁定再為抗告，僅得以其適用法
    規顯有錯誤為理由，並經原法院之許可者為限；前項許可，
    以原裁定所涉及之法律見解具有原則上之重要性者為限。非
    訟事件法第45條第3 項、第4 項分別定有明文。又民事訴訟
    法第436 條之3 第3 項、第4 項之規定，於非訟事件法第45
    條第3 項之抗告準用之，非訟事件法第45條第5 項亦有明文
    規定。所謂適用法規顯有錯誤，係指原裁定就其取捨證據所
    確定之事實適用法規顯有錯誤而言。又所謂有原則上之重要
    性，係指訴訟事件所涉及之法律見解意義重大，而有闡釋之
    必要而言。倘提起再抗告，未具體指出有如何適用法規顯有
    錯誤之情形，以及上開裁定所涉及之法律見解具有原則上重
    要性，其再抗告顯非合法。
二、本件相對人主張抗告人於民國（下同）94年4 月4 日向相對
    人借款新台幣（下同）459 萬元，約定之債務清償期、利息
    、遲延利息、違約金如契約所載，抗告人並於同年4 月6日
    以其所有系爭不動產設定最高限額抵押權300 萬元予相對人
    ，詎抗告人自94年4 月4 日起即未繳納本息，依約本件借款
    視為全部到期，並據提出抵押權設定契約書、他項權利證明
    書、土地及建物登記簿謄本、本票等為證，向原法院聲請拍
    賣抵押物，經原法院於94年11月22日以94年度拍字第1956號
    裁定准予拍賣，抗告人提起抗告，經原法院於94年12月27日
    以94年度抗字第65號裁定駁回其抗告，抗告人仍不服，提起
    再為抗告，經原法院於95年2 月14日以94年度抗字第65號裁
    定駁回其再抗告（下稱原裁定）。抗告人不服原裁定，提起
    抗告，係以：伊與相對人間並無債權債務存在，系爭不動產
    抵押權設定並非伊所同意，當時並不知情，是本件系爭不動
    產抵押權設定契約書，係相對人使用非合法之手段取得，原
    屬無效可撤銷之行為；又系爭借款確為伊所不知，故而自借
    款日伊並未支付任何一期本金利率，足證伊並不知情，應查
    明系爭抵押權設定經過，伊究竟有無參與，究係何人所為云
    云。
三、經查，抗告人對於原法院94年12月27日94年度抗字第65號裁
    定提起再抗告，係以：伊與相對人間並無任何債權債務之存
    在，抵押權之設定亦非伊所同意，基於保護第三人利益，在
    未查明前不應僅以表面資料准予拍賣抵押物，應查明後再行
    拍賣，方為適法，相對人使用非法手段取得抵押權設定契約
    書，原屬無效可撤銷之行為，請准撤銷94年度拍字第1956號
    裁定云云。抗告人上開再抗告理由，並未具體指出上開裁定
    有如何適用法規顯有錯誤之情形，以及上開裁定所涉及之法
    律見解具有原則上重要性，依上說明，抗告人所提再抗告，
    自不合法。原法院以再抗告不應許可為由駁回抗告人之再抗
    告，於法並無不合。抗告意旨指摘原裁定不當，求予廢棄，
    為無理由，應予駁回。
四、據上論結，本件抗告為無理由，依非訟事件法第46條、第21
    條第2 項，民事訴訟法第495 條之1 第1 項、第449 條第1
    項、第78條，裁定如主文。
中    華    民    國    95    年    3     月    27    日
                              民事第五庭
                                  審判長法官     蔡明宛
                                  法      官     黃國川
                                  法      官     曾錦昌
以上正本證明與原本無異。
本件不得再抗告。
中    華    民    國    95    年    3     月    27    日
                                  書  記  官     郭蘭蕙


司法院資訊處製作；財團法人民間司法改革基金會備份。
